【裁判字號】    99,交聲,972
【裁判日期】    990820
【裁判案由】    違反道路交通管理處罰條例聲明異議
【裁判全文】
臺灣臺北地方法院交通事件裁定         99年度交聲字第972號
原處分機關  交通部公路總局臺北區監理所
異  議  人
即受處分人  乙○
上列異議人即受處分人因違反道路交通管理處罰條例案件，對於
臺北市交通事件裁決所99年4月19日所為之處分（原處分案號：
北市裁罰字第裁40-C00000000號)，聲明異議，本院裁定如下：
    主  文
異議駁回。
    理  由
一、原處分意旨略以:異議人即受處分人乙○於民國99年4月17日
    酒後駕駛車牌號碼LS-3918號自用小客車，於當日凌晨零時
    13分許，行經臺北縣新店市○○路159巷19弄口時，經執行
    交通勤務之警察攔停，並依規定對其實施酒測時，異議人經
    員警告知拒絕酒測之法律效果，仍拒絕接受酒測，經依法舉
    發，爰依道路交通管理處罰條例第35條第4項規定，處罰鍰
    新臺幣（下同）6萬元，並吊銷駕駛執照。
二、異議意旨略以:異議人於上揭時、地，遭員警甲○○攔下酒
    測，酒測期間異議人坦承喝酒，並且全力配合調查，但欲測
    試吹氣時，機器故障，因此等待其他機器支援，約過10分鐘
    後，竟是一身穿便服騎民用野狼機車之人送來第2台酒測器
    ，當事人即心生畏懼，因此主動提出拒絕使用此台機器測試
    ，員警開立舉單過於輕率，爰請求撤銷原處分云云。
三、按汽車駕駛人拒絕接受第1項測試之檢定者，處新臺幣6萬元
    罰鍰，並當場移置保管該汽車及吊銷該駕駛執照；如肇事致
    人重傷或死亡者，吊銷該駕駛執照，並不得再考領，道路交
    通管理處罰條例第35條第4項定有明文。
四、訊據異議人固坦承於上開時間，酒後駕駛上開車輛行駛於道
    路，於行經上開路口時，經執行交通勤務之警察攔停、酒測
    ，異議人當場拒絕接受酒測等情不諱，惟辯稱:因送來機器
    的人沒有穿制服，我覺得是民間的人，不是警察。且因為第
    1 台機器是壞掉的，再度拿來的第2台機器是否也是壞的。
    此外，在場那麼多警察，為什麼不找警察回去拿，而是找壹
    個穿便衣的人，我會害怕，且強烈懷疑到場人的身分，所以
    拒測云云。惟查:
  (一)異議人於上開時間，酒後駕駛上開車輛，行經上開路口時，
    經執行交通勤務之警察攔停、酒測，異議人經員警告知拒絕
    酒測之法律效果後，仍拒絕接受酒測等情，為異議人所不爭
    執，並據證人即執行本件舉發之員警甲○○於本院訊問時結
    證在案。
  (二)關於本件實施酒測之過程，證人甲○○於本院訊問時結證稱
    : 當天執行定點取締酒醉駕車。現場有4個制服警員及壹個
    穿著便服預備蒐證的警員。當時看到異議人駕駛LS-3918號
    車輛，看到我們急停下來，我們覺得可疑，上前盤查。盤查
    時聞到酒味，告知他有喝醉，要實施酒測，讓異議人喝礦泉
    水，並且休息15分鐘後，要實施酒測，異議人吹酒測器，但
    酒測器出現記憶體已滿無法列印。因我們當時只有攜帶壹台
    酒測器，我們就告知異議人會拿另外1台酒測器，請異議人
    在旁邊休息，呼叫另外一位穿著便服的同仁拿酒測器。大約
    1到20分鐘後到達現場，再對異議人實施酒測，異議人就沒
    有吹，異議人改口說他想要試吹一次看結果如何，反覆問我
    們可否試吹，所長周錫仁告知不可能，酒測器只能吹1次，
    不可能讓他吹第2次，並告知異議人如果不吹就有拒測的後
    果，後果是罰款6萬元並吊扣駕照3年。所長又說權利宣讀完
    ，你自己斟酌是否要測。後來異議人再三考慮後，表示他要
    拒測，所以在舉發單上面記載拒絕酒測，並註明拒測的後果
    等語。質之異議人亦表示現場確實有4位穿著制服之員警，
    並有告知拒測之法律效果．核與證人甲○○所述相一致，足
    認證人甲○○前開證詞，與事實相符，而可採信。異議人遭
    員警攔停時，既有4位警員在場，客觀上已可明確分辨其等
    之身分。又該第2台機器雖是由未穿著制服之人員送至現場
    ，但仍是由在場穿著制服之員警為異議人作測試，而非由異
    議人所指之穿著便服之人員為之，是員警當日之執行取締行
    為仍屬合法。異議人既可明確判斷執行酒測勤務者為依法執
    行職務之警察，自不容許異議人以主觀之臆測或懷疑為由，
    拒絕接受酒測。異議人上開所辯各節，為卸責之詞，並無可
    採。
  (三)綜上，本件異議人酒後駕車拒絕接受測試之違規事實，事證
    明確，洵堪認定。從而，原處分機關依上揭道路交通管理處
    罰條例第35條第4項規定，裁處罰鍰6萬元，並吊銷駕駛執照
    ，核無違誤。本件異議人之異議為無理由，應予駁回。
四、據上論斷，應依道路交通案件處理辦法第19條，裁定如主文
    。
中    華    民    國    99    年    8     月    20    日
                  交通法庭法  官  李桂英
上正本證明與原本無異。
如不服本裁定應於送達後5日內向本院提出抗告狀。
                          書記官  嚴君珮
中    華    民    國    99    年    8     月    20    日

司法院資訊處製作；財團法人民間司法改革基金會備份。
